臺灣高雄地方法院刑事判決              100年度訴字第912號
公  訴  人  臺灣高雄地方法院檢察署檢察官
被      告  黃國文
            張漢良
上列被告因妨害風化案件，經檢察官提起公訴（100年度偵字第1
2695號），本院判決如下：
    主  文
黃國文犯圖利容留性交罪，處有期徒刑肆月，如易科罰金，以新
臺幣壹仟元折算壹日，扣案附表一所示之物均沒收；又犯圖利容
留性交罪，處有期徒刑月，如易科罰金，以新臺幣壹仟元折算
壹日，扣案附表一所示之物均沒收。應執行有期徒刑陸月，如易
科罰金，以新臺幣壹仟元折算壹日，扣案附表一所示之物均沒收
。
張漢良無罪。
    犯 罪 事 實
一、黃國文係址設高雄市苓雅區○○○路418號「香堤美容名店
    」之實際負責人，分別為以下犯行：
(一)、基於意圖使女子與不特定男客為性交之行為而媒介、容留以
    營利之犯意，於100年4月16日前1星期某日，員警劉士義喬
    裝男客前往消費，經黃國文媒介16號小姐周小英以新臺幣（
    下同）3,600元，為該喬裝員警之男客從事「全套」之性交
    行為服務（含按摩2小時1,600元），並容留在上址二樓房間
    內，由周小英與劉士義為性交之行為1次。
(二)、復另行起意，基於意圖使女子與不特定男客為性交之行為而
    媒介、容留以營利之犯意，劉士義再度喬裝男客，於100年4
    月16日晚上8時許，前往該店消費，黃國文因至廁所，委由
    不知情之張漢良接待至二樓213號房間，再由黃國文通知媒
    介16號周小英，容留在上址二樓房間提供服務，周小英先幫
    劉士義按摩後，向劉士義詢問是否為全套或半套（即以手幫
    客人抽動生殖器至射精）服務，劉士義表示要全套服務，周
    小英即脫光衣服，欲對劉士義為性交行為服務時，劉士義即
    表明員警身分而當場查獲，並扣得如附表一所示黃國文所有
    ，供本件犯罪所用之物，而悉上情。
二、案經高雄市政府警察局苓雅分局報告臺灣高雄地方法院檢察
    署檢察官偵查起訴。
    理  由
壹、程序事項
(一)、按被告以外之人於審判外之言詞或書面陳述，除法律有規定
    者外，不得作為證據；而於偵查中向檢察官所為之陳述，除
    顯有不可信之情況者外，得為證據，刑事訴訟法第159條第
    1項、第159條之1第2項分別定有明文。本件證人即員警劉士
    義於偵查中經具結所為證言，固屬被告以外之人於審判外之
    言詞陳述，惟係於自由意志下所為陳述，並經具結，自無顯
    不可信之情形，依刑事訴訟法第159條之1第2項規定，自應
    有證據能力，且於本院審理時亦已到庭與被告2人交互詰問
    ，保障其等對質詰問之權利。
(二)、按被告以外之人於審判外之陳述，雖不符前4條（即刑事訴
    訟法第159條之1至之4）之規定，而經當事人於審判程序同
    意作為證據，法院審酌該言詞陳述或書面陳述作成時之情況
    ，認為適當者，亦得為證據；當事人、代理人或辯護人於法
    院調查證據時，知有第159條第1項不得為證據之情形，而未
    於言詞辯論終結前聲明異議者，視為有前項之同意，此觀刑
    事訴訟法第159條之5規定甚明。本件公訴檢察官及被告2人
    於本院準備程序及審理時對於證人周小英、李心如、黃秋鵑
    、鄭成賢分別於警詢之證述暨其他相關具傳聞性質之證據資
    料（詳如下述），均表示同意作為本案之證據，且迄於言詞
    辯論終結前亦未聲明異議。本院審酌前揭證人之陳述及證據
    資料作成時之情況，核無違法取證或其他瑕疵，認為以之作
    為證據為適當，自得作為證據。
(三)、所謂「陷害教唆」，係指行為人原不具犯罪之故意，純因司
    法警察之設計教唆，始萌生犯意，進而實施犯罪構成要件之
    行為者而言。申言之，因「陷害教唆」係司法警察以引誘或
    教唆犯罪之不正當手段，使原無犯罪故意之人因而萌生犯意
    而實施犯罪，再進而蒐集其犯罪之證據或予以逮捕偵辦；縱
    其目的係在於查緝犯罪，但其手段顯然違反憲法對於基本人
    權之保障，且已逾越偵查犯罪之必要程度，對於公共利益之
    維護並無意義，其因此等違反法定程序所取得之證據資料，
    固應不具有證據能力；然所謂「陷害教唆」與警方對於原已
    具有犯罪故意並已實施犯罪行為之人，以所謂「釣魚」之偵
    查技巧蒐集其犯罪證據之情形有別，自不得混為一談（最高
    法院92年度台上字第4558號判決、97年度台上字第2461號判
    決意旨參照）。換言之，刑事法上所謂之「陷害教唆」係指
    行為人以「誘人入罪」之意思，對於一個「原無犯罪念頭」
    之人，經由明示或默示之意思表示，惹起被教唆人之犯罪決
    意，若苟行為人本即有犯罪之念頭，警察人員縱有實施「誘
    捕偵查」之方法，僅係讓其犯行浮現，並非藉此惹起行為之
    犯意，此則與「陷害教唆」不同，是誘捕偵查之方法如尚屬
    合乎法律規範之目的，並且不違背受教唆者之自由意志（即
    實施教唆者並無施用強暴、脅迫之手段），復不違反比例原
    則，則驅使巧妙之手段、方法，使潛在化之犯罪，浮出於水
    面上，而加以檢舉摘發，而未超越「容許限度」之情形，在
    此情況下所取得之證據，並非不得作為認定犯罪之依據。本
    件被告黃國文自始即有意圖使女子與他人為性交行為而媒介
    、容留以營利之犯意（如後述），警方係為取得證據，始喬
    裝為男客進入該場所消費，並經店內小姐周小英告知消費方
    式及價格後，員警乃與周小英為性交之性服務，則本件相關
    之事證，要與行為人原無犯罪之故意，僅因遭受陷害教唆始
    為之者，迥然有別，是本件查獲之證據，自不能指為非法取
    得之證據，亦併指明。
貳、實體方面
甲、有罪部分
一、訊據被告黃國文，固坦認於100年4月1日起受讓「香堤美容
    名店」，擔任實際負責人，僱用女服務生替男客從事按摩、
    油指壓、推拿服務等情，惟矢口否認有何妨害風化犯行，辯
    稱：店內小姐純粹從事按摩，每小時計價1節800元，最低消
    費2節即1,600元，店內小姐係領月薪，嚴格禁止小姐與男客
    為性交，若有之，亦係小姐自己私下之行為，與小姐並無針
    對性交易拆帳情事云云。然查：
(一)、證人周小英於本院審理時具結證稱：黃國文應該是老闆，事
    情都是其在管理等語（見本院卷第60頁），證人即店內小姐
    李心如、黃秋鵑於警詢時均證述：受僱於黃國文等語（見警
    卷第24、28頁），證人即100年4月16日亦在上址消費之男客
    鄭成賢於警詢時證陳：當日係黃國文帶領至二樓211號房間
    ，由黃秋鵑提供按摩服務等語（見警卷第30頁），證人即喬
    裝客人之員警劉士義於本院審理時亦具結證陳：黃國文於查
    獲後當場有表示其係負責人等語（見本院卷第31頁），均直
    指黃國文即為「香堤美容名店」現場及實際負責人，且黃國
    文亦供承：100年4月1日受讓後未辦理變更登記，因警方要
    求員工之造冊，先以應徵經理為由填寫履歷，實際上係擔任
    負責人等語（見本院卷第78頁），雖讓渡書僅載明黃國文向
    陳俊文受讓上開「香堤美容名店」之意旨，並無填載日期，
    惟黃國文之履歷表記載日期確為100年4月1日，此有高雄市
    政府99年11月2日高市府經二商字第0990110569號函檢附商
    業登記資料1份（見偵查卷第84、85頁）及扣案之讓渡書、4
    月份借支單各乙份、履歷表數份存卷為佐，另警方從黃國文
    身上查扣之遙控器2個，已據黃國文於本院審理時供認：其
    中1個係停車庫之遙控器，另1個係房間警示燈之遙控器等語
    （見本院卷第72頁），黃國文既保管店內出入車庫及各房間
    警示燈之遙控器，顯見黃國文雖非登記負責人，然對於上開
    場所具有管領力，而為實際負責人，要屬無疑。即黃國文坦
    承自100年4月1日起擔任「香堤美容名店」之實際負責人乙
    節，應可採信，而100年4月間店內僱用之女子，依扣案公休
    表所示，有19號、76號、88號、16號（即周小英）、60  號
    （即黃秋鵑）、86號、101號（即李心如）、11號、22號、
    80號、98號等小姐，店內消費計價方式為按摩1小時800  元
    ，最低消費2小時即1,600元，顧客消費單上之「160」即為
    1600元等情，已據黃國文坦認在卷（見本院卷第68、71頁）
    ，亦有公休表、顧客消費單等件在卷堪查，該等事實亦可先
    予認定。
(二)、證人劉士義於本院審理時具結證稱：第1次喬裝客人係於100
    年4月16日前1星期之某日，至該店消費，店內只有黃國文1
    人，黃國文安排16號小姐，進入房間後，小姐先按摩，詢問
    小姐計價方式，小姐告以按摩1小時800元，最低消費2小時
    ，半套另加計1,000元，全套則另加計2,000元，告知小姐欲
    為全套服務，按摩到大約要進行全套性交易時，小姐即把房
    門上鎖，該次有性交易完畢，事後2,000元交付小姐，1,600
    元則交予櫃檯之人；第2次再喬裝客人去該店消費，亦係16
    號小姐服務，告知要全套性交易服務，小姐將衣服脫光後，
    即表明員警身份，再撥打電話給在外之同仁進入搜索，當時
    房間內之警示燈有亮起等語（見本院卷第22、24至26、28、
    29頁），至於16號小姐周小英於本院審理時雖具結證稱：僅
    單純按摩，並未向客人表示可為全套或半套服務，按摩時不
    需脫衣服，當日為警查獲時脫光衣服，係因為客人表示伊身
    材很好，要拍攝裸照回去欣賞，覺得客人很有趣、好玩，才
    會脫光衣服讓其拍照，拍完之後，客人才表明係警察等語（
    見本院卷第60、62、63、65頁），復經審判長提示偵查卷第
    44頁之照片，周小英證稱：該張照片即為客人要求拍攝之裸
    照照片，擺姿勢供客人拍攝等語（見本院卷第67頁），然觀
    諸該張照片，周小英斜躺在床上，雙腳垂落床邊，身上除用
    毛巾遮住胸部及下體部位，並無著衣，另以雙手遮蓋在胸部
    及腹部，且非面對鏡頭，有將臉轉向背對鏡頭之情形，又臉
    部表情並無笑容，此有該張照片1張在卷可查（見偵查卷第
    44頁），若周小英欣然應允客人所提出之拍攝裸照以供欣賞
    之要求，既已脫光衣服，自應神態自若、大方展示面對鏡頭
    以供拍攝，而無扭捏遮掩之必要，然前揭照片所示卻非如是
    ，可見周小英所證述脫光衣服係讓客人拍照乙節，要非屬實
    ，況且，周小英於案發後之警詢時並無一語提及客人要求其
    脫光拍裸照以便帶回欣賞等情，更徵周小英脫光衣服並非讓
    客人拍照，其所為證述顯不足採信，至於劉士義前揭於本院
    之證述，與偵查時檢察官訊問時所為證述情節均相一致（見
    偵查卷第43至46頁），再衡情劉士義身為執法人員，理應知
    悉誣陷他人犯罪之罪責甚重，與黃國文、周小英並無恩怨，
    無設詞誣指之情，其證詞之可信度極高，應可採信，是本件
    周小英確有於100年4月16日前1星期某日與劉士義在「香堤
    美容名店」二樓房間內為全套之性交行為1次，再於100年4
    月16日與劉士義在上址二樓213號房間欲進行全套性交易，
    已將衣物褪下脫光後，劉士義始表明警察身份而遭查獲，至
    為灼然。
(三)、雖黃國文辯稱：店內禁止小姐與客人為全套、半套性交易，
    若有性交易，也係小姐自己私底下之行為云云，而劉士義於
    本院審理時亦具結證述：黃國文並未告知全套、半套之價格
    ，均係小姐告知等語（見本院卷第23頁），然觀諸該「香堤
    美容名店」，僱用女性服務生為男客從事按摩之服務，每間
    房間可由房內上鎖，另設有警示燈，且於劉士義表明警方身
    份，通知其他員警至現場後，警示燈即亮起，業據劉士義證
    陳在卷，已於前述，周小英亦於本院審理時證述：當日遭查
    獲前為劉士義按摩時有將房間上鎖等語（見本院卷第64頁）
    ，若係從事正當之指壓、油壓按摩或筋絡推拿，由女服務生
    服務，亦應避免單獨與男客共處一室，若共處一室，亦應規
    劃在開放式之場所，以維自身安全，然「香堤美容名店」小
    姐服務男客係各獨立之包廂房間，並非開放式之空間，又各
    房間內設有警示燈，無非係為通知房內之人，迅為著衣、藏
    匿犯罪事證，避免來不及防備而遭員警查獲，另房間可由內
    上鎖，亦可隱匿在內從事之不法情事，即依房間格局、房內
    可上鎖及警示燈設備等情，均難認「香堤美容名店」係單純
    提供按摩服務。再者，類如本件之按摩店常係兼營媒介、容
    留女子與他人為性交或猥褻行為，本為警方治安查察之重點
    ，輕則違反社會秩序維護法，重則涉犯刑責，黃國文前已有
    相同之妨害風化案件，經法院判處有期徒刑1年4月，緩刑4
    年確定，緩刑未經撤銷，業已期滿，此有臺灣高等法院被告
    前案紀錄表1份在卷可據，應知悉妨害風化罪嫌之相關刑責
    ，無從推辭不知，而小姐在該店內之行為，亦顯然在擔任該
    店實際負責人之黃國文隨時可得管領監督範圍內，若黃國文
    未同意或容任小姐為上開全套或半套之性交、猥褻行為，小
    姐豈有甘冒遭解職之風險，自願主動與男客為性交行為之理
    ？是黃國文係「香堤美容名店」之實質負責人，難就店內小
    姐於房間內為全套性交易之事諉為不知，其辯稱此為小姐之
    個人行為云云，已難採信。
(四)、再按刑法第231條規定為意圖使男女與他人性交或猥褻之行
    為，而引誘、容留或媒介以營利者，其處罰之對象為引誘、
    容留或媒介之人，犯罪構成要件乃以行為人主觀上有營利及
    使男女與他人為性交或猥褻行為之犯意，客觀上有引誘、容
    留或媒介之行為為已足，屬於形式犯，行為人只要以營利為
    目的，有使男女與他人為性交或猥褻行為之意圖，而著手引
    誘、容留或媒介行為，即構成犯罪；至該男女與他人是否有
    為性交或猥褻之行為，則非所問，亦不以媒介行為人取得財
    物或利益，始足當之（最高法院98年台上字第862號判決意
    旨參照）。本件證人周小英雖證述：「香堤美容名店」並未
    要求小姐從事全套或半套性服務，薪水係底薪，再按業績抽
    成等語（見本院卷第60頁），黃國文亦辯稱：並未抽取客人
    給予小姐之性交易代價2,000元云云，惟本條規定如同上述
    ，既不以小姐為性交、猥褻行為為限，亦不以取得實際財物
    或利益為必要，則黃國文主觀上既有以經營「香堤美容名店
    」而容留、媒介小姐為性交行為之意圖，即使未對客人給予
    小姐之費用抽成，亦不妨礙上開罪名之構成，且黃國文明知
    小姐在包廂內有性交易之行為，不僅消極不為禁止，且媒介
    帶領男客至包廂內，在該店內媒介並容留小姐為性交行為，
    並以此為招攬男客，用以圖得其他厚利，因該店之經營方式
    為收取一定之最低消費費用，則客人越多或消費時數越長，
    所得越多，利潤自會相對提高，使店家與小姐互蒙其利，即
    黃國文無非係欲透過小姐除按摩外，尚有全套或半套之服務
    ，增加男客至店消費之次數，藉以收取更多按摩費用，縱未
    抽取男客給予小姐之全套性交易費用，亦無礙其有媒介、容
    留性交以營利意圖之認定。又黃國文既係主觀上基於營利之
    目的，客觀上媒介、容留女子周小英與男客進行性交行為，
    即已實現該罪之構成要件，犯罪事實一(二)所示雖尚未進行性
    交易即由警方表明身份而查獲，尚不因此而異其認定。至於
    起訴書記載黃國文與張漢良及另1位不詳姓名之成年男子共
    同基於意圖使女子與不特定男客為性交而媒介、容留以營利
    之犯意聯絡，而為本件犯行，證據並所犯法條欄僅論述黃國
    文與張漢良為共同正犯，然查，張漢良係警方查獲當日在店
    內帶同劉士義至房間包廂，但無證據證明張漢良與黃國文有
    共犯之犯意聯絡（詳下述），又劉士義於本院審理時證稱：
    第1次去消費，店內只有黃國文1人等語（見本院卷第26頁）
    ，黃國文亦供稱：並未僱用經理等語（見本院卷第80頁），
    即乏積極證據堪認尚有另1位不詳姓名之成年男子參與本件
    犯行，本院不為黃國文與他人共犯本件犯罪之認定，併以指
    明。
(五)、此外，復有搜索票、搜索扣押筆錄、扣押物品目錄表、扣押
    物品收據、臨檢紀錄表各乙份、職務報告2份、扣案物品照
    片30張、現場照片12張在卷可稽（見警卷第1、2頁；偵查卷
    第21至36、53至65、82至83頁），另有附表一所示黃國文所
    有，供犯罪所用之物、附表二編號編號3至6、10所示之人事
    及出缺勤資料等物扣案為憑，綜上各事證，足認黃國文確有
    基於意圖使成年女子周小英與他人為性交行為而媒介、容留
    之犯意，並收取費用以營利甚明，黃國文前述所辯，係事後
    卸責之詞，不足採信。本件事證明確，黃國文前開犯行，洵
    堪認定，應予依法論科。
二、論罪科刑
(一)、按刑法第231條第1項所謂之「容留」，係指收容留置而言，
    如提供與他人為猥褻行為之場所是，而「媒介」則係居間仲
    介之意（最高法院91年度台上字第4349號、第4431號判決意
    旨參照），而該條所處罰之媒介與容留犯罪態樣，固不以兼
    有為限，如有其一，罪即成立，惟若兼有之而行為人同一時
    （即媒介後進而容留為性交之行為），仍應包括構成一罪，
    媒介之低度行為為容留之高度之行為所吸收，僅論以容留行
    為（最高法院78年度台上字第2186號、95年度台上字第321
    號判決意旨參考）。是核黃國文所為，係犯刑法第231條第1
    項之意圖使女子與他人為性交之行為，而容留以營利罪，其
    意圖使女子與他人為性交之行為，而媒介以營利之低度行為
    ，應為意圖使女子與他人為性交之行為，而容留以營利之高
    度行為所吸收，不另論罪。另刑法上所稱之「集合犯」，係
    指立法者於所制定之犯罪構成要件中，本即預定有數個同種
    類行為經反覆實行之犯罪而言。是刑法上之集合犯，係指行
    為之本質上，具有反覆、延續實行複次作為之特徵，經立法
    特別歸類，使該複次之作為成為犯罪之構成要件，故雖有複
    次作為，仍祇成立一罪。至是否為集合犯，於客觀上應斟酌
    法律規範之本來意涵、實現該犯罪目的之必要手段、社會生
    活經驗中該犯罪必然反覆實行之常態及社會通念等；在主觀
    上則視該反覆實行之行為，是否出於行為人之單一犯意，並
    秉持刑罰公平原則、比例原則，予以判斷，就刑法第231條
    第1項之意圖使女子與他人為性交之行為而容留營利罪，從
    其犯罪構成要件觀察，於刑法修正前（即94年2月2日修正，
    95年7月1日施行前）該條第2項有處罰常業犯之規定，經修
    正刪除，則該條第1項之罪，本質上即難認係具有重複特質
    之犯罪，而屬學理上所稱之集合犯，又從客觀上斟酌該項法
    律規定之本來意涵，如欲實現該犯罪之目的，於社會生活經
    驗中，其行為不必然係以反覆實行為常態，況若圖利使女子
    與他人為性交1次，與圖利使女子與他人為性交多次同視，
    均論以一罪，無異變相鼓勵該項犯罪行為，恐非社會通念所
    能接受，是該法第231條第1項之意圖營利媒介性交罪，自無
    解為集合犯而論以一罪之餘地（最高法院100年度台上字第2
    493號、99年度台上字第7953號判決意旨參照），即黃國文
    所犯如犯罪事實欄所示刑法第231條第1項之圖利媒介性交犯
    行共2次，顯為各別犯意，行為互異，應分論併罰。
(二)、爰審酌被告高商畢業之智識程度，前因犯妨害風化案件，經
    本院判處有期徒刑1年4月，緩刑4年確定，於99年6月8日緩
    刑期滿，有上揭被告前案記錄表1份在卷可按，雖未構成累
    犯，仍重操舊業，媒介、容留女子與他人為性交之行為以牟
    利，顯見其無悛悔之意，雖未僱用未成年女子或以強迫手段
    要脅女子從事性交易，然所為仍敗壞社會風氣，兼衡其犯後
    否認之態度、本件犯罪之動機、目的、自承：目前待業、家
    庭狀況普通等一切情狀，分別量處如主文所示之刑及諭知易
    科罰金折算標準，並定其應執行之刑及諭知易科罰金折算標
    準。至於扣案附表一所示之物，係黃國文受讓「香堤美容名
    店」，供經營媒介、容留女子與他性交易犯罪所用之物，亦
    為其所有，業據其於警詢時供陳在卷（見警卷第6頁），應
    依刑法第38條第1項第2款之規定，宣告沒收。至於附表二編
    號1所示之讓渡書，係證明黃國文受讓「香堤美容名店」、
    編號3至6、10所示則為人事及出缺勤資料、編號8、9所示廣
    告地點為高雄市○○○路139號、編號7、11所示之內容應為
    黃國文受讓「香堤美容名店」前之店內收入情形，並非黃國
    文所有，業據其供承在卷（見本院卷第72頁），與編號2所
    示均核與本件犯罪無直接關連，不為沒收之諭知。
乙、無罪部分
一、公訴意旨略以：被告張漢良與黃國文基於意圖使女子與不特
    定男客為性交而媒介、容留以營利之犯意聯絡，由黃國文提
    供「香堤美容名店」場所，並僱用女子為男客從事性交之服
    務，於100年4月16日晚上8時許，劉士義喬裝男客前往該店
    消費，由張漢良接待至二樓213號房間，並由16號周小英到
    上開房間，周小英先幫劉士義按摩後，向劉士義詢問是否為
    全套或半套服務，劉士義表示要全套服務，周小英即脫光衣
    服，欲對劉士義為性交之性服務，劉士義即表明員警身分而
    當場查獲，因認張漢良涉犯刑法第231條第1項之意圖使女子
    與他人為性交之行為，而容留以營利罪嫌。
二、按犯罪事實應依證據認定之，無證據不得認定其犯罪事實，
    又不能證明被告犯罪或其行為不罰者，應諭知無罪之判決，
    刑事訴訟法第154條第2項及第301條第1項分別定有明文。至
    於認定犯罪事實，所憑之證據，雖不以直接證據為限，間接
    證據亦包括在內，然無論直接或間接證據，其為訴訟上之證
    明，須於通常一般之人均不致於有所懷疑，而得確信其為真
    實之程度者，始得據之為有罪之認定，倘其證明尚未達到此
    一程度，而有合理性懷疑之存在時，即無從為有罪之認定，
    根據「罪證有疑，利於被告」之證據法則，即不得遽為不利
    於被告之認定，最高法院76年台上字第4986號判例意旨可為
    參照；再犯罪事實之認定，應憑真實之證據，倘證據是否真
    實尚欠明顯，自難以擬制推測之方法，為其判斷之基礎；而
    認定犯罪事實之證據係指足以認定被告確有犯罪行為之積極
    證據而言，該項證據自須適合於被告犯罪事實之認定，始得
    採為斷罪資料，且事實審法院對於證據之取捨，依法雖有自
    由判斷之權，然積極證據不足證明犯罪事實時，被告之抗辯
    或反證縱屬虛偽，仍不能以此資為積極證據應予採信之理由
    （最高法院30年上字第482號、40年台上字第86號、53年台
    上字第656號判例、97年度台上字第4751號判決意旨均可資
    參照）。
三、公訴意旨認張漢良涉犯前揭罪嫌，無非係以證人周小英、劉
    士義之證述，並佐諸職務報告2份、搜索扣押筆錄、扣押物
    品目錄表、臨檢紀錄表各1份、照片43張1份等件資為論據。
    訊據張漢良，固坦承於100年4月16日晚上有至「香堤美容名
    店」，與黃國文、黃清文在上址大廳喝酒，劉士義進來後帶
    其至二樓213號房間等情，惟矢口否認有何與黃國文共同媒
    介、容留女子與男客為性交行為以牟利之犯行，辯稱：當日
    係第一次至該店，找黃國文聊天喝酒，劉士義至店內時，因
    黃國文去上廁所，才帶劉士義上二樓，劉士義詢問16號小姐
    ，回答該名小姐已下班，係因為劉士義到店前有小姐下班，
    以為該下班之小姐為16號小姐等語。
四、經查： 
(一)、證人劉士義於偵查中及本院審理時均具結證述：100年4月16
    日與另一位員警係一起喬裝客人進入「香堤美容名店」，由
    經理張漢良帶至二樓213號房間，其問有無認識之小姐，告
    知認識16號小姐，張漢良未經詢問，直接表示16號小姐已經
    下班，要安排其他小姐，經過3分鐘左右，16號小姐即周小
    英至房間，質之「不是下班？」周小英表示新來之經理搞錯
    等語（見偵查卷第43、44頁；本院卷第24、25、27、28頁）
    ，而證人周小英於警詢時證述：不知當日警方喬裝之客人係
    由何人帶領至二樓213號房間，係由現場負責人黃國文通知
    伊至二樓213號房間，不知為何臨檢紀錄表係記載張漢良引
    領伊至213號房間等語（見警卷第17頁背面、18頁），復於
    本院審理時具結證稱：本件遭警方查獲當日並未在上址看到
    張漢良，亦不認識張漢良，當日員警喬裝之男客有詢問剛剛
    帶其上樓之人告知伊已經下班，伊回答該人可能係新來之經
    理，所以才不知道伊並未下班，僅為個人推測之詞；遭警方
    查獲當日要去按摩前，確有小姐下班，但不知其號碼，惟店
    內並無96號小姐等語（見本院卷第58、63、66、67頁），證
    人即服務另一位喬裝客人員警之李心如於警詢時證稱：由張
    漢良叫伊至212號包廂為警方喬裝之客人服務等語（見警卷
    第23頁），證人即查獲當日亦與黃國文、張漢良在「香堤美
    容名店」大廳之黃清文於本院審理時具結證稱：與張漢良於
    100年4月16日下午3、4時許至「香堤美容名店」找黃國文，
    在大廳喝酒，約於劉士義進入前10幾分鐘，遇到某位小姐說
    要下班，有問該名小姐之姓名及要不要喝酒，小姐告知號碼
    ，但已經忘記是不是96號；因為自己坐在最裡面，黃國文才
    叫張漢良帶劉士義上樓等語（見本院卷第32至35頁），雖可
    知100年4月16日劉士義與另一位喬裝客人之員警至上址消費
    時，係張漢良帶同至二樓房間，張漢良並告知劉士義有關16
    號小姐下班等情，然依劉士義之證詞，其第一次至「香堤美
    容名店」消費時，係黃國文帶領至房間，並非張漢良帶同，
    僅第二次即本件查獲時係由張漢良帶領至房間，張漢良並未
    自我介紹為店經理，劉士義係因周小英之告知才認為張漢良
    為店經理，惟依周小英之證述，僅推測該人即張漢良為新來
    之經理，並非確定該人即為該店之經理，況其已證述並未看
    過張漢良，又本件為警扣案之履歷表，甚至有身為負責人之
    黃國文應徵資料，卻無張漢良應徵之資料，再以黃清文之證
    詞，其與張漢良係100年4月16日下午3、4時許至「香堤美容
    名店」找黃國文飲酒，亦未證及張漢良係至該店上班，即僅
    以張漢良1次帶領客人至二樓房間之行為，是否得遽以推斷
    張漢良即為「香堤美容名店」之經理，尚非無疑。
(二)、另「香堤美容名店」二樓之房間若無人使用房門均會開啟乙
    情，亦據劉士義於本院審理時證述在卷（見本院卷第30頁）
    ，即至二樓可明顯觀看何間房間無人使用，非須經確認或掌
    握房間內使用情形始可知悉空房，顯無從以張漢良帶領劉士
    義至二樓213號房間，推斷張漢良對於「香堤美容名店」房
    間包廂之使用情況即可瞭解掌握，復以「香堤美容名店」之
    小姐上班時間並非一致，其中16號之周小英、101號小姐上
    班時間為下午4時至凌晨0時，而19號、76號、88號小姐之上
    班時間則為上午9時至下午5時、60號小姐之上班時間則為中
    午12時至晚上8時，且其等於100年4月16日均無公休情事，
    此有扣案之出班表、公休表各1張存卷為佐，可知於100年4 
    月16日晚上8時許劉士義進入上址前，確有小姐下班情事，
    黃清文證述有小姐下班，並告知號碼等節，應非虛捏，張漢
    良若確為該店之經理，於斯時店內小姐僅11位，則對於最基
    本之小姐號碼，理應知悉且能掌握瞭解，然張漢良未經任何
    查證或詢問即告知劉士義16號小姐已下班，顯然基於直覺之
    反應回答，即以張漢良辯稱：當時在大廳有聽到96號小姐要
    下班，劉士義詢問時誤以為係16號小姐下班等語（見本院卷
    第37頁），雖周小英證述店內並無96號小姐，詳於上述，且
    卷內之人事資料亦無96號小姐，此有扣案附表二編號3、4、
    6所示文件存卷足憑，然已顯見張漢良對於店內小姐之號碼
    甚不熟稔，僅因聽聞有小姐下班，誤以為該下班之小姐為16
    號小姐，應無違背常情，況劉士義亦未證及張漢良有告知消
    費計價方式，是以前揭各情，並無積極證據足以佐證周小英
    證述張漢良係「香堤美容名店」新來經理證詞之真實性，難
    憑周小英個人臆測之詞，遽為不利張漢良之認定。
(三)、又同日在場之客人鄭成賢於警詢時證陳：當日係由該店之經
    理黃國文帶領至二樓211號房間，由黃秋鵑提供按摩服務，
    警方臨檢時尚且與小姐在聊天，剛要開始臉部護膚等語（見
    警卷第30頁），若張漢良為該店之經理，負責接待客人至房
    間，並安排處理小姐至房間提供服務，則劉士義與另一位員
    警均為張漢良帶領至二樓房間，於隨後不久進入上址消費之
    鄭成賢，自可由張漢良帶同至二樓房間，然卻非由張漢良接
    待，而係由黃國文處理之，張漢良辯稱：當時黃國文去上廁
    所，才由伊帶劉士義至二樓213號房間等語（見本院卷第31
    頁），衡以黃國文臨時有事，委由張漢良帶同客人上樓，因
    處理之事務並無專屬性，僅需將客人帶至二樓房間，再通知
    小姐至房間即可，即張漢良恰巧在場，而應黃國文之要求，
    帶領劉士義及另一位員警至二樓房間，安排小姐至房間服務
    ，待黃國文上完廁所後，即由黃國文自行接待，帶領後來至
    店消費之鄭成賢至二樓房間，顯見張漢良所執前揭辯稱，並
    非全然不可採信，即以公訴意旨所舉證據所示，並無任何張
    漢良於100年4月16日之前已在「香堤美容名店」工作之情事
    ，而100年4月16日亦僅劉士義與一同進入喬裝客人之員警係
    由張漢良帶領，另外之客人鄭成賢則非張漢良接待，張漢良
    當天帶領劉士義及另1位喬裝客人之員警至二樓房間之行為
    ，有事出偶然、臨時受託之合理懷疑，又卷內證據僅能認定
    張漢良於100年4月16日有在「香堤美容名店」內，並無積極
    證據足以斷定張漢良對於「香堤美容名店」之房間設備或消
    費方式有所知悉，而對於「香堤美容名店」所營事項有所處
    理權限或掌控情事，公訴意旨亦未舉出張漢良當日在「香堤
    美容名店」帶同劉士義進入二樓房間，即知悉所安排之小姐
    欲從事性交易之證據，亦即張漢良客觀上帶領劉士義至二樓
    房間之行為，是否即為與黃國文有共同媒介、容留女子與他
    人性交易以營利之犯意聯絡，非無疑問。至於證人黃清文於
    本院審理時具結證述：劉士義走進來時，黃國文並未大廳，
    可能去廁所，當時只有伊和張漢良在場，伊坐在較裡面，張
    漢良坐在靠近大門處等語（見本院卷第33、35頁），並繪製
    現場座位圖1份在卷可稽（見本院卷第39頁），證人劉士義
    卻證述：進入大廳有3人在場，張漢良即起身招呼，帶領至
    二樓，另2人坐在仍位置上，並未注意其等是否在喝酒，另
    黃清文坐在進門之右手邊，黃國文坐在何處很模糊，僅確定
    在大廳等語（見本院卷第23、27、30、37頁），而黃國文供
    稱：張漢良坐在靠門處，黃清文則坐在裡面等語（見本院卷
    第37頁），與黃清文之證詞較為接近，劉士義前揭證述內容
    尚非明確，復與黃清文、黃國文之陳述情節不盡相同，亦難
    逕採為不利張漢良之認定。再者，公訴意旨所舉職務報告2
    份，係員警所陳，已難採為張漢良有罪之依據，另搜索扣押
    筆錄、扣押物品目錄表、臨檢紀錄表各1份、照片43張1份等
    證據，亦均無顯示張漢良有擔任「香堤美容名店」經理之事
    證，是以前該各節，張漢良是否受僱於黃國文，擔任「香堤
    美容名店」經理，容仍有合理之懷疑，尚難認定張漢良即有
    公訴意旨所舉犯行。
五、綜上所述，公訴意旨既無證據足資認定張漢良與黃國文有共
    同意圖營利，基於媒介、容留女子與他人性交之行為，縱張
    漢良之辯解不足採信，亦難以擬制推測之方法，率認其即有
    公訴意旨所指犯行。此外，復查無其他積極證據足資證明張
    漢良確有公訴意旨所指訴之犯行，則依罪證有疑，利於被告
    之法則，自難逕該罪嫌相繩，此部分犯罪自屬不能證明，依
    法應為主文第2項所示張漢良無罪之諭知，以免冤抑。
據上論斷，應依刑事訴訟法第299條第1項前段、第301條第1項，
刑法第231條第1項、第41條第1項前段、第51條第5款、第38條第
1項第2款，刑法施行法第1條之1第1項、第2項但書，判決如主文
。
本案經檢察官王百玄到庭執行職務。
中    華    民    國  100    年    10    月    15    日
                刑事第十八庭  審判長法  官  黃宗揚
                                    法  官  高瑞聰
                                    法  官  林青怡
以上正本證明與原本無異。
如不服本判決應於收受送達後10日內向本院提出上訴書狀，並應
敘述具體理由；如未敘述上訴理由者，應於上訴期間屆滿後20日
內向本院補提理由書（均須按他造當事人之人數附繕本）「切勿
逕送上級法院」。
中    華    民    國   100    年    11    月    16    日
                                    書記官  蔡淑貞
附錄本案論罪科刑法條全文
中華民國刑法第231條
意圖使男女與他人為性交或猥褻之行為，而引誘、容留或媒介以
營利者，處5 年以下有期徒刑，得併科10萬元以下罰金。以詐術
犯之者，亦同。
公務員包庇他人犯前項之罪者，依前項之規定加重其刑至二分之
一。
【附表一】應沒收之物
┌──┬─────────┬─────┬───────────┐
│編號│品名              │數量/單位 │沒收依據              │
├──┼─────────┼─────┼───────────┤
│1   │收支簿            │1本（封面 │刑法第38條第1項第2款  │
│    │                  │有黃國文簽│                      │
│    │                  │名之貼紙）│                      │
├──┼─────────┼─────┤                      │
│2   │押金明細          │1張       │                      │
├──┼─────────┼─────┤                      │
│3   │4月份營收表       │1張       │                      │
├──┼─────────┼─────┤                      │
│4   │4月借支單         │1張       │                      │
├──┼─────────┼─────┤                      │
│5   │借支單            │5張       │                      │
├──┼─────────┼─────┤                      │
│6   │顧客消費單        │14張      │                      │
├──┼─────────┼─────┤                      │
│7   │遙控器            │2個       │                      │
└──┴─────────┴─────┴───────────┘
【附表二】不予沒收之物
┌──┬─────────┬─────┬───────────┐
│編號│品名              │數量/單位 │說明                  │
├──┼─────────┼─────┼───────────┤
│1   │讓渡書            │1張       │黃國文受讓「香堤美容名│
│    │                  │          │店」之證明，與犯罪無關│
├──┼─────────┼─────┼───────────┤
│2   │代客叫車單        │1張       │與犯罪無關            │
├──┼─────────┼─────┼───────────┤
│3   │公休表            │1張       │人事及出缺勤資料，與犯│
├──┼─────────┼─────┤罪無關                │
│4   │出班表            │1張       │                      │
├──┼─────────┼─────┤                      │
│5   │員工名冊          │2張       │                      │
├──┼─────────┼─────┤                      │
│6   │履歷表            │11張      │                      │
├──┼─────────┼─────┼───────────┤
│7   │3月份營收表       │1張       │黃國文受讓「香堤美容名│
│    │                  │          │店」前之收入資料，與本│
│    │                  │          │件犯罪無關            │
├──┼─────────┼─────┼───────────┤
│8   │3月分類廣告請款單 │1份       │記載廣告地點為高雄市自│
├──┼─────────┼─────┤強一路139號，與本件犯 │
│9   │4月分類廣告請款單 │1份       │罪無關                │
│    │                  │          │                      │
├──┼─────────┼─────┼───────────┤
│10  │請假單            │6張       │出缺勤資料，與犯罪無關│                    │
├──┼─────────┼─────┼───────────┤
│11  │收支簿            │2本（封面 │黃國文受讓「香堤美容名│
│    │                  │均無黃國文│店」前之收入資料，與本│
│    │                  │簽名之貼紙│件犯罪無關            │
│    │                  │）        │                      │
└──┴─────────┴─────┴───────────┘